臺灣高等法院臺中分院民事判決
110年度訴字第7號
原      告  甲女
訴訟代理人  乙女
被      告  施學振  


上列當事人間請求損害賠償事件，原告提起刑事附帶民事訴訟，
經本院刑事庭裁定移送前來(110年度附民字第34號)，本院於民
國110年10月20日言詞辯論終結，判決如下：
    主  文
一、被告應給付原告新臺幣20萬元，及自民國110年2月21日起至
    清償日止，按年息百分之五計算之利息。
二、原告其餘之訴及假執行之聲請均駁回。
    事實及理由
壹、程序方面：
一、按性侵害犯罪防治法所稱性侵害犯罪，係指觸犯刑法第221
    條至第227條、第228條、第229條、第332條第2項第2款、第
    334條第2項第2款、第348條第2項第1款及其特別法之罪；行
    政機關、司法機關及軍法機關所製作必須公示之文書，不得
    揭露(性侵害犯罪）被害人之姓名、出生年月日、住居所及
    其他足資識別被害人身分之資訊；上開所定其他足資識別被
    害人身分之資訊，包括被害人照片或影像、聲音、住址、親
    屬姓名或其關係、就讀學校與班級或工作場所等個人基本資
    料，性侵害犯罪防治法第2條第1項、第12條第2項、性侵害
    犯罪防治法施行細則第6條分別定有明文。另法院辦理性侵
    害犯罪案件應行注意事項第3點亦明定：裁判及其他必須公
    示之文書，不得揭露足以識別被害人身分之資訊。如確有記
    載之必要，得僅記載其姓氏、性別或以使用代號之方式行之
    。法院依前項規定使用代號者，並應作成該代號與被害人姓
    名對照表附卷。 
二、查本件被告所犯性騷擾防治法第25條之罪，屬性侵害犯罪防
    治法所稱之特別之法，因本院所製作之判決書係屬必須公示
    之文書，依上開規定，自不得揭露原告及其母之真實姓名及
    住所等足以識別原告身分之資訊，爰將本判決原告及其母姓
    名各以乙○、甲○代之，並將其等身分資訊之識別資料附於卷
    內真實姓名與代號對照表，以資保護。
貳、實體方面：
一、原告主張： 
    被告係原告自幼即熟識之長輩，兩造家人間素有往來。原告
    於民國109年4月6日上午7時55分許，為取回友人寄放之乾燥
    花，而前往被告位於彰化縣○○鎮○○路0段000號住處，被告先
    取得原告同意而與其正面擁抱後，竟乘原告轉身欲離去而不
    及抗拒之際，突然自後方以雙手環抱原告，且以手掌緊貼並
    觸揉原告胸部，以此方式對原告為性騷擾行為得逞。爰依性
    騷擾防治法第9條規定，請求被告應給付新臺幣(下同)200萬
    元，及自刑事附帶民事起訴狀繕本送達被告之翌日(即110年
    2月21日)起至清償日止，按年息5%計算之利息(下稱200萬元
    本息)。
二、被告則以：
　　被告未曾對原告為任何性騷擾行為，刑事法院僅以原告母女
    與被告配偶許○○聊天為據，即判決被告有期徒刑5月，難以
    甘服。是原告請求被告損害賠償，應無依據等語，資為抗辯
    。　　
三、兩造之聲明：
  ㈠原告訴之聲明：
　⒈被告應給付原告200萬元本息。
  ⒉願供擔保請准宣告假執行。
　㈡被告之答辯聲明：
　　駁回原告之訴及假執行之聲請。
四、兩造不爭執事項(部分用語及編排順序依卷證文書略作調整 
    )：
  ㈠被告係原告自幼熟識之長輩，兩造家人素有往來。
  ㈡原告於109年4月6日上午7時55分許，為取回其友人寄放之乾
    燥花，而前往被告位於彰化縣○○鎮○○路0段000號住處，準備
    離去之際，被告取得原告同意而與其正面擁抱(見本院卷第5
    1頁)。
　㈢被告業經刑事法院以性騷擾罪，判處有期徒刑5月確定【偵
　　查案號：臺灣彰化地方檢察署(下稱彰化地檢)109年度調偵
　　字第438號；審判案號：臺灣彰化地方法院(下稱彰化地院)
　　109年度易字第689號、本院110年度侵上易字第4號，下稱刑
　　案，相關卷宗以下則分稱偵卷、刑案一、二審卷；見本院卷
　　第5-16頁】。
  ㈣被告學歷為國中畢業，先前經營魷魚羹店，月入約4萬元，
　　名下無不動產(見本院卷第51頁)。
  ㈤原告學歷為大學畢業，從事金融業，名下無不動產，月入約
　　4萬元(見本院卷第50-51頁)。
五、兩造爭執事項(部分用語及編排順序依卷證文書略作調整 )
    ：
  ㈠被告有無於109年4月6日上午7時55分許在其前開住處，乘原
　　告轉身背對被告而不及抗拒之際，突然自後方雙手環抱原告
　　，且以手掌緊貼並觸揉原告胸部？
　㈡原告依性騷擾防治法第9條規定，請求被告應給付200萬元本
　　息，有無依據？
六、本院之判斷：  
  ㈠有無性騷擾爭點：
  ⒈按性騷擾防治法第25條規定之「性騷擾」，指對被害人之身
    體為偷襲式、短暫性、有性暗示之不當觸摸，含有調戲意味
    ，而使人有不舒服之感覺而言(最高法院99年度台上字第251
    6號判決意旨參照)。而女性胸部係表彰性特徵之私密部位，
    即使隔著衣物，亦非外人可隨意碰觸，是未經本人同意，以
    短暫、偷襲式手法加以碰觸，依一般社會通念認定，應含有
    調戲意味，足以引起本人嫌惡或有不舒服之感覺，自屬性騷
    擾。
　⒉查原告於彰化地檢偵查時陳稱：「109年4月6日上午7時55分
    許，我去丙○○溪湖鎮彰水路的住處，我要拿之前朋友寄放在
    該處的乾燥花，我準備要離開時，丙○○就突然說要抱我，因
    為我從小就是丙○○看長大的，我不以為意，就讓丙○○抱，當
    時我跟丙○○是面對面，丙○○抱我抱的很緊，當時我的胸部已
    經貼在丙○○的胸部，且丙○○還有用手摸我的背部，當時我覺
    得不舒服，我就跟他丙○○說我要上班，丙○○放手後，我轉身
    要離開，我剛轉身，丙○○就突然從後面雙手環抱我，且丙○○
    的雙手都貼在我的胸部上，丙○○的雙手還有揉我胸部的情形
    ，我當時就把丙○○的手撥開，我趕快離開。(丙○○的舉動)違
    反我的意願...」等語(見偵卷第73-74頁)。復於彰化地院審
    理刑案時證稱：「(我)從幼稚園時到現在，應該(認識丙○○)
    10幾年了。(平常跟丙○○相處)，不會(讓丙○○碰觸我的手，
    或坐在丙○○的腿)，都會保持一個適當的距離。那天我朋友
    寄放我的乾燥花在他們家(丙○○住處)，我那天早上上班前8
    點要去他們家拿，大都時候都沒有人，只有他(丙○○)在那裡
    ，我本來拿了就要走了，然後他就說要抱我，我就讓他抱，
    因為我都叫他『阿爸』，他也把我當女兒疼，所以我沒有想太
    多，想說是爸爸抱女兒，就讓他抱了，他抱很緊，我胸部都
    已經貼到他的身體，我覺得不太舒服，他就一直摸我的背，
    我之後轉身說我要上班了，之後他從後面環抱我的胸部，直
    接放胸部那裡，我想說不小心的，結果他又揉下去，我就馬
    上撥開走掉了。(時間)很快速，不到1分鐘」等語(見刑案一
    審卷第117-118頁)。參以原告所述被害情節始末，指述歷歷
    ，前後一致，且具體翔實，核無明顯瑕疵存在；尤以原告為
    智慮健全之成年女子，對於男女長幼間肢體互動，究出自善
    意，或別有所圖，應可清楚明辨，足見其於刑案之歷次指述
    被害情節，合理可採。
　⒊許○○於彰化地院審理刑案時證稱：「(原告)叫我『阿母』，叫
    被告『阿爸』。(原告與被告夫妻關係良好密切，沒有任何過
    節、不愉快之處？)對。(我與甲○是認識很多年的朋友，所
    以原告與被告夫妻才熟識？)對，是這樣子，但 從被害人(
    指原告)幼稚園的時候我們就開始接觸了，其實被害人跟我
    們更親。被害人其實1年當中至少有100多天在我們家，她就
    是常常會來我們家後面的房間睡午覺，來這邊換衣服、來這
    邊...等到跟客戶約的時之後，再去客戶那裡，如果以1年來
    講，大概會有4個月，以1個禮拜來講，大概也有2 、3天在
    我們家進進出出」等語(見刑案一審卷第93-94頁)。準此，
    可見兩造家庭間互動良好，並無恩怨嫌隙可言，兩造更以父
    女相稱或看待，原告實無構詞誣陷被告之緣由存在，益徵原
    告前開指述情節，應堪採信。　
　⒋原告於彰化地院審理刑案時證稱：「他(被告)於當天(109年4
    月6日)下午(3點多)還有用未顯示號碼的電話打來跟我道歉 
    ，說...可以原諒他嗎...我那時候不知道是誰...他說我是
    魷魚羹阿伯...他說對不起，我真心誠意跟妳對不起，我知
    道我錯了，請妳原諒我...然後他就掛掉了」等語(見刑案一
    審卷第119、129頁)，核與被告於彰化地院審理刑案時陳稱
    ：「(於109年4月6日)下午3時40分我要去載我的小孫女，所
    以應該在3點40分之前，大概是3點半左右(撥打公用電話向
    原告道歉)」等語，完全脗合(見刑案一審卷第149頁)。準此
    ，可知被告事後拋棄長輩或男性尊嚴，仍願低聲下氣對原告
    表達歉意，並請求原諒，足見其自知理虧在先，始有事後道
    歉換取諒解之舉。是以，益徵原告前揭指述，洵非子虛，自
    堪採信。
　⒌況許○○曾於事發後詢問被告詳情始末，被告即向許○○承認確
    有摸捏原告胸部乙節，此有勘驗筆錄附於刑案卷宗可稽(見
    刑案一審卷第75頁)，自足以擔保被告當時陳述之任意性與
    真實性，益徵原告所述，並非子虛，應堪採信。
　⒍被告事後亦因前述行為，經刑事法院以性騷擾罪，判處有期
    徒刑5月確定(詳見兩造不爭執事項第㈢項)，可證原告所述被
    害情節，應屬真實。
  ⒎從而，被告乘原告轉身背對被告而毫無防備且不及抗拒之際
    ，突然自後方雙手環抱原告，且以手掌緊貼並觸揉原告胸部
    ，致原告萌生遭侵犯及不舒服之感覺。是被告所為，應 屬
    性騷擾行為，自無疑義。被告猶否認對原告為性騷擾行為，
    應屬事後卸責之詞，不足採信。
  ㈡損害賠償之爭點：
  ⒈按「對他人為性騷擾者，負損害賠償責任。前項情形，雖非
　　財產上之損害，亦得請求賠償相當之金額，...」，性騷擾
　　防治法第9條定有明文。查被告對原告為性騷擾行為，致原
    告精神上受有痛苦，自屬當然，則原告請求被告賠償非財產
    上之損害即精神慰撫金，洵有憑據。
  ⒉次按慰撫金之賠償須以人格權遭遇侵害，使精神上受有痛苦
    為必要，其核給之標準固與財產上損害之計算不同，然非不
    可斟酌雙方身分資力與加害程度，及其他各種情形核定相當
    之數額(最高法院51年台上字第223判決先例參照)。查被告
    學歷為國中畢業，先前經營魷魚羹店，月入約4萬元，名下
    無不動產；原告學歷為大學畢業，未婚，從事金融業，名下
    無不動產，月入約4萬元等情，各據兩造陳明在卷(見本院卷
    第50-51頁)，並有稅務電子閘門財產調件明細表附卷可稽(
    見禁閱卷)。爰審酌被告僅為滿足自己一時色欲，罔顧兩造
    家庭成員多年情誼，竟對單身未婚且以乾女兒自居之原告為
    性騷擾行為，已斲傷原告身心健全發展，且事後猶飾詞卸責
    ，暨參以兩造身分地位、經濟能力等情，因認原告請求賠償
    精神慰撫金以20萬元，始屬適當。逾此範圍之請求，即屬過
    高，不應准許。
七、綜上所述，原告依性騷擾防治法第9條規定，請求被告應給
    付20萬元，及自110年2月21日起至清償日止，按年息5%計算
    之利息，為有理由，應予准許。逾此範圍之請求，為無理由
    ，應予駁回。又原告勝訴部分未逾150萬元，本院判決後即
    確定，不生假執行之問題，至其敗訴部分其假執行之聲請 
    亦失其附麗，是原告全部假執行之聲請均應駁回。
八、本件事證已臻明確，原告其餘攻擊防禦方法及舉證，與本件
    判決結果並無影響，爰不逐一論述。
九、原告於刑事訴訟程序提起附帶民事訴訟，而由本院刑事庭依
    刑事訴訟法第504條第1項規定移送前來，依同條第2項規定
    ，免繳納裁判費，而於本院審理期間，亦未滋生其他訴訟費
    用，並無訴訟費用負擔問題，故不另為訴訟費用負擔之諭知
    ，附此敘明。
十、據上論結，原告之訴為一部有理由，一部無理由，爰判決如
    主文。
中　　華　　民　　國　　110 　年　　11　　月　　10　　日
    　　      民事第二庭  審判長 法　官  楊 國 精
　　　　　　　　　　　　         法　官  陳 得 利
      　　　　　　　　　　       法  官  陳 正 禧       
正本係照原本作成。             
原告得上訴，被告不得上訴。
如不服本判決，應於收受送達後二十日內向本院提出上訴書狀，
其未表明上訴理由者，應於提出上訴後二十日內向本院補提理由
書狀（均須按他造當事人之人數附繕本）。因疫情而遲誤不變期
間，得向法院聲請回復原狀。
上訴時應提出委任律師或具有律師資格之人之委任狀。委任有律
師資格者，另應附具律師資格證書及釋明委任人與受任人有民事
訴訟法第四百六十六條之一第一項但書或第二項所定關係之釋明
文書影本。如委任律師提起上訴者，應一併繳納上訴裁判費。

                                 書記官  陳 三 軫   
　　　　　　　　　　　　　　　　　
中　　華　　民　　國　　110 　年　　11　　月　　10　　日